臺灣板橋地方法院刑事判決　　　　　　　99年度訴字第3672號
公　訴　人　臺灣板橋地方法院檢察署檢察官
被　　　告　郭善廉
上列被告因偽造文書等案件，經檢察官提起公訴（99年度偵字第
28049號），本院判決如下：
    主  文
郭善廉共同行使偽造公文書，足以生損害於公眾及他人，處有期
徒刑貳年貳月，扣案如附表一編號二所示偽造之印文壹枚、如附
表一編號三所示偽造之印章壹枚，均沒收。
    事  實
一、郭善廉前因詐欺案件，經本院以九十六年度簡字第三三六二
    號刑事簡易判決判處有期徒刑三月，緩刑二年，緩刑期間付
    保護管束，於民國九十六年七月十二日判決確定，嗣於九十
    八年七月十一日觀護期滿，未經撤銷緩刑之宣告，其刑之宣
    告失其效力；復因詐欺案件，經臺灣高雄地方法院以九十七
    年度易字第一二三二號刑事判決判處應執行有期徒刑十月，
    於民國九十八年八月十日判決確定，嗣於九十九年九月十五
    日縮刑期滿執行完畢出監；另因行使偽造公文書等案件，經
    本院以九十九年度訴字第四六六號刑事判決判處有期徒刑一
    年六月，於一百年三月一日撤回上訴而確定（現在監執行中
    ，以上均不致使本件構成累犯）。詎其猶不知悔悟，為扣抵
    其積欠地下錢莊之債務，於可預見其代為傳送之資料為詐欺
    集團偽造之公文書可能用以詐騙他人之情形下，仍不違其本
    意，而於某詐欺集團成員前於九十八年八月十二日輪流假冒
    醫院人員、警察、李英豪法官名義，撥打郭淑換之電話，佯
    稱其證件遭人盜用，若不繳交保證金，將被收押云云，致郭
    淑換信以為真，陷於錯誤，接續向郭淑換詐得三百三十萬元
    得逞（上開犯行無證據證明郭善廉亦有參與，不另為無罪諭
    知，詳後述）後，食髓知味，乃另起犯意，與郭善廉共同基
    於冒充公務員行使職權、行使偽造公文書及詐欺取財之犯意
    聯絡，於九十八年八月十八日先由該詐欺集團成員以同上電
    話詐騙手法，指示郭淑換於九十八年八月十八日下午一時許
    在臺北市○○路七六號前，交付三百萬元，經詐欺集團成員
    確認郭淑換受騙，即由郭善廉將詐欺集團成員事先偽造如附
    表一編號一、二所示公文書各一紙（偽造之公印文如附表一
    編號二所示），送至臺北火車站對面之百貨公司前交予另一
    詐欺集團成員，再由該集團中擔任「車手」之成員前往臺北
    市○○路七六號前，出面向郭淑換自稱係臺灣臺北地方法院
    資管人員「林春霖」，並將上開偽造之公文書交付郭淑換而
    行使之，並行使公務員職權，以此為詐術之行使，郭淑換不
    疑有他，遂將前揭款項交予該自稱「林春霖」之人，足生損
    害於「林春霖」、郭淑換及臺灣臺北地方法院檢察署執行公
    務之正確性、信用性。嗣郭淑換於九十八年八月二十四日再
    遭詐騙一百萬元（此部分亦無法證明郭善廉有參與，不另為
    無罪諭知，詳後述），於同年月二十五日中午某時許又接獲
    詐騙電話，察覺有異，報警處理，並提供如附表一編號一、
    二所示偽造公文書各一紙供警採集其上指紋送鑑結果，與郭
    善廉之指紋相符，始循線查悉上情。
二、案經郭淑換訴由臺北市政府警察局士林分局報請臺灣士林地
    方法院檢察署呈請臺灣高等法院檢察署檢察長核轉臺灣高雄
    地方法院檢察署呈請臺灣高等法院檢察署檢察長核轉臺灣板
    橋地方法院檢察署呈請臺灣高等法院檢察署檢察長核轉臺灣
    高雄地方法院檢察署呈請臺灣高等法院檢察署檢察長核轉臺
    灣板橋地方法院檢察署檢察官偵查起訴。
    理  由
壹、程序方面：
    本件認定事實所引用之卷證資料，並無證據證明係公務員違
    背法定程序所取得，又檢察官、被告於本院準備程序及審判
    期日時均表示同意作為證據而不予爭執，且迄至言詞辯論終
    結前亦未再聲明異議，依刑事訴訟法第一百五十九條之五第
    一項之規定，本件認定事實所引用之證據，縱屬傳聞證據而
    不符刑事訴訟法第一百五十九條之一至第一百五十九條之四
    之規定者，仍均有證據能力。
貳、實體方面：
一、被告郭善廉固坦承於九十八年五至八月間以代送每張文件可
    折抵伊對地下錢莊之五百元債務之代價，代送文件至臺北火
    車站對面百貨公司前交予他人約二十次，及扣案如附表一編
    號一、二所示文件上留有伊之指紋等情不諱，惟矢口否認有
    何行使偽造公文書、僭行公務員職權及詐欺取財等犯行，辯
    稱：伊沒有看所轉送之文件內容，不知係偽造之公文書，對
    於詐欺集團持上開文件對告訴人郭淑換行騙之事，並不知情
    ，亦無參與云云。然查：
（一）告訴人郭淑換前於九十八年八月十二日接獲詐騙電話，於
      同日接連遭詐騙三百三十萬元後，復於九十八年八月十八
      日接獲詐騙集團成員來電要求給付三百萬元供法院監管，
      因而於九十八年八月十八日下午一時許，依指示提領現金
      三百萬元攜至臺北市○○路七六號前，經自稱臺灣臺北地
      方法院資管人員「林春霖」之人交予如附表一編號一、二
      所示之公文書各一紙，告訴人因此受騙並將上開三百萬元
      款項交付予「林春霖」等情，業經證人即告訴人於警、偵
      訊及本院審理中結證綦詳，且有告訴人陽信商業銀行士林
      分行帳戶存摺封面及內頁影本、臺北市政府警察局士林分
      局證物清單、勘驗採證同意書、勘察報告各一份在卷可參
      ，及如附表一編號一、二所示偽造之公文書二紙扣案為佐
      ，此部分之事實，首堪認定。
（二）被告於檢察官偵查中即自承：伊曾於九十八年五至八月間
      ，以每張文件可折抵五百元債務之代價，代送文件至臺北
      火車站對面百貨公司前轉交予不詳之人約二十次等語在卷
      （見臺灣高雄地方法院檢察署九十九年度偵字第二三七八
      八號偵查卷第十二頁、第十三頁、九十九年度偵字第二八
      ○四九號偵查卷第三十三頁至第三十四頁）。又自稱臺灣
      臺北地方法院資管人員「林春霖」之詐欺集團成員於前揭
      時地交付予告訴人如附表一編號一、二所示之偽造公文書
      ，經警採集該等文件上留存之指紋，送內政部警政署刑事
      警察局以指紋電腦比對法、指紋特徵點比對法鑑驗結果，
      如附表一編號一所示文件紙張背面及如附表一編號二所示
      文件紙張正面所採得之指紋，與被告之左食指、左拇指、
      左環指指紋相符，有該局九十八年十月二十七日刑紋字第
      ○九八○一四三四六八號鑑驗書一份在卷可稽（見臺灣士
      林地方法院檢察署九十九年度偵字第五○九號偵查卷第二
      十五頁至第二十七頁），足見上開如附表一編號一、二所
      示之偽造公文書，確係前由被告轉交他人之文件。再觀諸
      上開文件上均以電腦打字列印有告訴人之姓名、地址、行
      騙日期、詐騙金額等內容，是該等文件應係於告訴人前次
      （九十八年八月十二日）遭詐騙後，由同一詐欺集團另行
      依本次（九十八年八月十八日）施詐內容所製作完成後，
      再由被告轉交予負責出面行騙取款之詐欺集團成員，則被
      告嗣於本院審理中辯稱：伊於九十八年八月十二日妻子生
      產後，忙於照顧妻兒，即未再代送文件云云，顯屬事後卸
      責之詞，委無足取。此外，被告於檢察官訊問時及本院審
      理中亦供稱：地下錢莊係將未以信封或他物包覆之文件逕
      交予伊，由伊自行裝入牛皮紙提袋內等語在卷（見本院卷
      第三十八頁背面、第六十二頁背面至第六十三頁），是以
      被告就代送文件之內容當可一目瞭然，輕易察知，況被告
      前於九十五年間即因加入詐欺集團擔任「車手」，負責領
      取被害人遭詐騙之款項，經臺灣高等法院九十七年度易字
      第一二三二號刑事判決判處應執行有期徒刑十月確定，此
      有臺灣高等法院被告前案紀錄表及上開刑事判決節錄影本
      各一份在卷可參，對於僅以代送每張文件即可扣抵五百元
      債務之事，豈會毫不生疑？且被告於本院準備程序中亦自
      承：伊確有懷疑對方在做不法勾當等語，及於本院審理中
      供稱：伊自九十八年五月至八月間，已代送文件約二十次
      ，伊曾詢問對方是什麼文件等語明確（見本院卷第三十八
      頁背面、第六十四頁），益徵被告對於所送文件可能涉及
      不法，已有所認識。參以上開如附表一編號一、二所示偽
      造之公文書，均已書明被害人之姓名、監控金額等具體內
      容，極有可能係用以詐騙特定被害人，使被害人交付文件
      上所載之款項，被告對於上情自難諉為不知。從而，被告
      所辯稱：未觀看所送文件內容，對於所代送之文件會用以
      行騙毫無所悉云云，俱難採為有利被告之認定。
（三）綜上所述，本件事證明確，被告前揭犯行均洵堪認定，應
      予依法論科。
二、核被告所為，係犯刑法同法第一百五十八條第一項之僭行公
    務員職權罪、同法第二百十六條、第二百十一條之行使偽造
    公文書罪、同法第三百三十九條第一項之詐欺取財既遂罪。
    被告與前開詐欺集團成員間，就上開犯行，有犯意聯絡及行
    為分擔，為共同正犯。被告與該集團成員偽造印文之行為，
    乃偽造公文書之部分行為，其偽造公文書後，復持以行使，
    偽造公文書之低度行為應為行使之高度行為所吸收，不另論
    罪。依告訴人所述各次被害情節，該詐欺集團應有成員多人
    ，且分工細密，又該集團成員假冒公務員撥打電話向告訴人
    施詐、冒充法院人員持偽造之公文書向告訴人行騙收款行為
    ，雖有不同階段之分工，於自然觀念上並非不能區分為數行
    為，惟依一般社會通念，上開各階段行為係包括在同次詐騙
    目的，被告所屬該集團各成員間就前揭所為各階段之行為，
    應可各評價為一罪，故被告就所犯之僭行公務員職權罪、行
    使偽造公文書罪及詐欺取財既遂罪，係以一行為而觸犯數罪
    名，為想像競合犯，應依刑法第五十五條之規定，從一重之
    行使偽造公文書罪處斷。爰審酌被告犯罪之動機、目的係貪
    圖扣抵債務之利益而為本案犯行，且係以冒充司法人員行使
    偽造公文書之方式，影響司法機關公信力，並造成告訴人該
    次受有三百萬元之財產上損害，復斟酌其生活狀況、智識程
    度及其自始否認犯行，犯後態度非佳，且未賠償告訴人所受
    損失等一切情狀，量處被告如主文所示之刑。
三、被告所屬詐欺集團所偽造如附表一編號一、二所示之文件，
    均已因行使交付予告訴人，並非被告或共犯所有，自不得宣
    告沒收，惟如附表一編號二所示偽造之「臺灣臺北地方法院
    監管科」印文及如附表一編號三所示偽造之印章一枚（雖未
    扣案，但未能證明業已滅失），既均屬偽造之印文、印章，
    自應均依刑法第二百十九條規定宣告沒收。至扣案如附表二
    所示文件及偽造之印章，因乏其他積極事證足證被告有參與
    他次詐騙告訴人之犯行（詳後述），爰不於本案宣告沒收，
    併此敘明。
四、不另為無罪之諭知部分：
（一）公訴意旨另以：被告與所屬詐欺集團成員基於意圖為自己
      不法所有、僭行公務員職權及行使偽造公文書之犯意聯絡
      ，先後於九十八年八月十二日、同年月二十四日接獲詐騙
      電話，以同上模式詐騙告訴人二百八十萬元、五十萬元、
      一百萬元（詳細犯罪時間、地點、金額、偽造之文件內容
      ，如附表二所載），因認被告此部分亦涉犯刑法第一百五
      十八條第一項僭行公務員職權、同法第二百十六條、第二
      百十一條之行使偽造公文書及同法第三百三十九條第一項
      詐欺取財等罪嫌。
（二）按犯罪事實應依證據認定之，無證據不得認定犯罪事實。
      又不能證明被告犯罪或其行為不罰者，應諭知無罪之判決
      ，刑事訴訟法第一百五十四條第二項、第三百零一條第一
      項分別定有明文。又刑事訴訟法第一百六十一條第一項亦
      規定：檢察官就被告犯罪事實，應負舉證責任，並指出證
      明之方法。因此，檢察官對於起訴之犯罪事實，應負提出
      證據及說服之實質舉證責任。倘其所提出之證據，不足為
      被告有罪之積極證明，或其指出證明之方法，無從說服法
      院以形成被告有罪之心證，基於無罪推定之原則，自應為
      被告無罪判決之諭知（最高法院九十二年台上字第一二八
      號判例意旨參照）。
（三）公訴人認被告涉犯上開行使偽造公文書、僭行公務員職權
      、詐欺取財等罪嫌，無非係以被告於偵查中之供述、證人
      即告訴人郭淑換於警詢及偵查中之證述、扣案如附表二所
      示偽造之公文書、勘察照片三十八張、勘察報告、前揭指
      紋鑑驗書、告訴人及其夫之銀行存摺封面及內頁影本等件
      為其主要論據。訊據被告堅詞否認此部分犯行，辯稱：扣
      案如附表二所示之偽造公文書上並未檢出伊之指紋，告訴
      人亦證稱未見過伊，伊並未參與上開部分犯行等語。經查
      ：被告前為圖扣抵債款而為詐欺集團代送文件之情，固經
      本院認定如前。惟按刑法之共同正犯，以有意思之聯絡、
      行為之分擔為要件。共同正犯之所以應對其他共同正犯所
      實施之行為負其全部責任者，以就其行為有犯意之聯絡為
      限（最高法院十八年上字第六七三號、五十年台上字第一
      ○六○號、三十二年上字第一九○五號判例意旨參照）。
      依證人即告訴人於歷次偵審程序中所證稱詐欺集團各次行
      騙所編纂之案情、事由、手法均屬同一，且如附表一、二
      所示各偽造之公文書上除行騙日期、詐騙金額外，各欄位
      內容亦如出一轍，顯見係同一詐欺集團所製作並向告訴人
      詐騙，然上開各偽造之公文書上行騙之日期、金額則係依
      各次向告訴人行詐之電話內容所製作，且行騙日期、出面
      行騙之人並非同一，是各次參與行騙之成員尚非完全相同
      。又證人即告訴人於九十九年六月二十八日檢察官偵訊時
      固曾指認被告郭善廉可能是出面向伊收款之人，惟於同年
      十一月二十三日檢察官訊問時則結證稱：沒有見過被告等
      語（見九十九年度偵字第二八○四九號偵查卷第三十五頁
      ），嗣於本院審理中復證稱：於歷次被騙過程中，均未曾
      看過被告等語明確（見本院卷第六十五頁），則證人前揭
      證詞，亦難逕採為不利被告之認定。準此，被告縱曾參與
      轉送該詐欺集團偽造如附表一所示之文件行為，惟其就如
      附表二所示詐騙告訴人之犯行，與該詐欺集團間有何犯意
      聯絡與行為分擔，即非無疑，依公訴人所舉證據，尚不足
      以使本院形成被告此部分僭行公務員職權、行使偽造公文
      書及詐欺取財犯行之確信，原應為無罪之判決，然因公訴
      人認此部分若構成犯罪與前揭論罪科刑之部分有想像競合
      犯之法律上一罪關係，爰不另為無罪之諭知，併此敘明。
據上論斷，應依刑事訴訟法第二百九十九條第一項前段，刑法第
二十八條、第一百五十八條第一項、第二百十六條、第二百十一
條、第三百三十九條第三項、第一項、第五十五條、第二百十九
條，刑法施行法第一條之一第一項，第二項前段，判決如主文。
本案經檢察官陳宣每到庭執行職務。
中    華    民    國   100    年    9     月    7     日
                刑事第八庭    審判長法  官  陳  鴻  清
                                    法  官  賴  彥  魁
                                    法  官  劉  安  榕
以上正本證明與原本無異。
如不服本判決，應於判決送達後10日內敘明上訴理由，向本院提
出上訴書狀（應附繕本），上訴於臺灣高等法院；未敘述上訴理
由者，應於上訴期間屆滿後20日內向本院補提理由書（均須按他
造當事人之人數附繕本），切勿逕送上級法院。
                                    書記官  陳  盈  真
中    華    民    國   100    年    9     月    15    日
附錄本案論罪科刑法條全文：
中華民國刑法第158 條第1 項：
冒充公務員而行使其職權者，處3 年以下有期徒刑、拘役或5 百
元以下罰金。
中華民國刑法第216 條：
行使第 210 條至第 215 條之文書者，依偽造、變造文書或登載
不實事項或使登載不實事項之規定處斷。
中華民國刑法第211 條：
偽造、變造公文書，足以生損害於公眾或他人者，處1 年以上7
年以下有期徒刑。
中華民國刑法第339條
意圖為自己或第三人不法之所有，以詐術使人將本人或第三人之
物交付者，處5 年以下有期徒刑、拘役或科或併科1 千元以下罰
金。
以前項方法得財產上不法之利益或使第三人得之者，亦同。
前二項之未遂犯罰之。
附表一
  ┌──┬─────────────┬───────────┬───────┐
  │編號│偽造之文件                │ 偽造之印文及數目     │  備      註  │
  ├──┼─────────────┼───────────┼───────┤
  │ 一 │臺灣台北地方法院檢察署政務│無                    │影本件臺灣士林│
  │    │科偵查卷宗封面（98年偵字第│                      │地方法院檢察署│
  │    │0000000 號被告郭淑換常業詐│                      │99年度偵字第50│
  │    │欺案件，分案日期98年8 月18│                      │9 號偵查卷第33│
  │    │日，監管金額：300 萬元，聲│                      │頁            │
  │    │請暫時性凍結之帳戶：陽信銀│                      │              │
  │    │行。）                    │                      │              │
  ├──┼─────────────┼───────────┼───────┤
  │ 二 │台灣台北地方法院地檢署政務│「臺灣臺北地方法院監管│同上偵查卷第34│
  │    │科98年8 月18日公文（涉案嫌│科」印文1 枚          │頁            │
  │    │疑人郭淑換因98年度金偵字第│                      │              │
  │    │0000000 號10 37 案件，經聲│                      │              │
  │    │請人於98年8 月18日受清查保│                      │              │
  │    │證金額共計300 萬元，經台北│                      │              │
  │    │地檢署監管科申請分案審理請│                      │              │
  │    │准監管清查名下帳戶資金，清│                      │              │
  │    │查無誤於予歸還，並得依國家│                      │              │
  │    │賠償法獲得精神補償。）    │                      │              │
  ├──┼─────────────┼───────────┼───────┤
  │    │    偽  造  之  印  章    │      數    量        │  蓋用之文件  │
  │ 三 ├─────────────┼───────────┼───────┤
  │    │偽造之「臺灣臺北地方法院監│1 枚                  │如附表一編號二│
  │    │管科」印章                │                      │所示之公文    │
  └──┴─────────────┴───────────┴───────┘
附表二
┌──┬────────┬────┬───────────┬──────────┬─────┐
│編號│ 行 騙 時 地    │詐得金額│偽造之文件名稱（內容）│  偽造之印文及數量  │備      註│
├──┼────────┼────┼───────────┼──────────┼─────┤
│ 一 │自稱法院資管人員│ 280萬元│臺灣台北地方法院檢察署│無。                │影本見臺灣│
│    │「謝政雄」之詐欺│        │政務科偵查卷宗封面（98│                    │士林地方法│
│    │集團成員於98年8 │        │年偵字第 0000000號被告│                    │院檢察署99│
│    │月12日11時許，在│        │郭淑換常業詐欺案件，監│                    │年度偵字第│
│    │臺北市士林區承德│        │管金額： 280萬元，聲請│                    │509號偵查 │
│    │路4 段268 號前出│        │暫時性凍結之帳戶：華南│                    │卷第38頁  │
│    │面向告訴人收取款│        │銀行。）              │                    │          │
│    │項              │        ├───────────┼──────────┼─────┤
│    │                │        │台灣台北地方法院地檢署│偽造之「臺灣臺北地方│同上偵查卷│
│    │                │        │政務科公文（涉案嫌疑人│法院地檢署監管科」公│第35頁    │
│    │                │        │郭淑換因98年度金偵字第│印文1枚             │          │
│    │                │        │0000000號1037案件，經 │                    │          │
│    │                │        │聲請人於98年 8月12日受│                    │          │
│    │                │        │清查保證金額共計280 萬│                    │          │
│    │                │        │元，經台北地檢署監管科│                    │          │
│    │                │        │申請分案審理請准監管清│                    │          │
│    │                │        │查名下帳戶資金，清查無│                    │          │
│    │                │        │誤於予歸還，並得依國家│                    │          │
│    │                │        │賠償法獲得精神補償。）│                    │          │
│    │                │        ├───────────┼──────────┼─────┤
│    │                │        │編號002273號臺灣台北地│偽造之「臺灣臺北地方│同上偵查卷│
│    │                │        │方法院收據第一聯      │法院印」、「臺灣台北│第41頁    │
│    │                │        │                      │地方法院國庫經辦行收│          │
│    │                │        │                      │款章」、「○○○」印│          │
│    │                │        │                      │文各1枚。           │          │
│    │                │        ├───────────┼──────────┼─────┤
│    │                │        │編號002273號臺灣台北地│偽造之「臺灣臺北地方│同上偵查卷│
│    │                │        │方法院收據第二聯、第三│法院印」、「○○○」│第42頁、第│
│    │                │        │聯                    │印文各2枚。         │43頁      │
├──┼────────┼────┼───────────┼──────────┼─────┤
│ 二 │自稱法院資管人員│  50萬元│臺灣台北地方法院檢察署│無。                │同上偵查卷│
│    │「林春霖」之詐欺│        │政務科偵查卷宗封面（98│                    │第39頁    │
│    │集團成員於98年8 │        │年偵字第 0000000號被告│                    │          │
│    │月12日15時許，在│        │郭淑換常業詐欺案件，監│                    │          │
│    │臺北市士林區大南│        │管金額：50萬元，聲請暫│                    │          │
│    │路、小西街口出面│        │時性凍結之帳戶：農會。│                    │          │
│    │向告訴人收取款項│        │）                    │                    │          │
│    │                │        ├───────────┼──────────┼─────┤
│    │                │        │台灣台北地方法院地檢署│偽造之「臺灣省臺北地│同上偵查卷│
│    │                │        │政務科公文（涉案嫌疑人│檢署印」公印文1枚。 │第37頁    │
│    │                │        │郭淑換因98年度金偵字第│                    │          │
│    │                │        │0000000號1037案件，經 │                    │          │
│    │                │        │聲請人於98年 8月12日受│                    │          │
│    │                │        │清查保證金額共計50萬元│                    │          │
│    │                │        │，經台北地檢署監管科申│                    │          │
│    │                │        │請分案審理請准監管清查│                    │          │
│    │                │        │名下帳戶資金，清查無誤│                    │          │
│    │                │        │於予歸還，並得依國家賠│                    │          │
│    │                │        │償法獲得精神補償。）  │                    │          │
├──┼────────┼────┼───────────┼──────────┼─────┤
│ 三 │自稱法院資管人員│ 100萬元│臺灣台北地方法院檢察署│無。                │同上偵查卷│
│    │「林春霖」之詐欺│        │政務科偵查卷宗封面（98│                    │第40頁    │
│    │集團成員於98年8 │        │年偵字第0000000號被告 │                    │          │
│    │月24日14時許，在│        │郭淑換常業詐欺案件，監│                    │          │
│    │臺北市士林區大北│        │管金額： 100萬元，聲請│                    │          │
│    │路23號前出面向告│        │暫時性凍結之帳戶：陽信│                    │          │
│    │訴人收取款項    │        │銀行。）              │                    │          │
│    │                │        ├───────────┼──────────┼─────┤
│    │                │        │台灣台北地方法院地檢署│偽造之「臺灣臺北地方│同上偵查卷│
│    │                │        │政務科公文（涉案嫌疑人│法院地檢署監管科」公│第36頁    │
│    │                │        │郭淑換因98年度金偵字第│印文1枚             │          │
│    │                │        │0000000號1037案件，經 │                    │          │
│    │                │        │聲請人於98年 8月12日受│                    │          │
│    │                │        │清查保證金額共計 100萬│                    │          │
│    │                │        │元，經台北地檢署監管科│                    │          │
│    │                │        │申請分案審理請准監管清│                    │          │
│    │                │        │查名下帳戶資金，清查無│                    │          │
│    │                │        │誤於予歸還，並得依國家│                    │          │
│    │                │        │賠償法獲得精神補償。）│                    │          │
│    │                │        ├───────────┼──────────┼─────┤
│    │                │        │編號002320號臺灣台北地│偽造之「臺灣臺北地方│同上偵查卷│
│    │                │        │方法院收據第一聯      │法院印」、「臺灣台北│第44頁    │
│    │                │        │                      │地方法院國庫經辦行收│          │
│    │                │        │                      │款章」、「○○○」印│          │
│    │                │        │                      │文各1枚。           │          │
└──┴────────┴────┴───────────┴──────────┴─────┘